# 汇率变化导致的外债利息增多是否算作汇兑损益？

提问人：wufaxian 时间：2020-04-23 02:24:00
假设A公司全部收入来自于中国大陆，财务报表用人民币计量。A公司的银行贷款是美元。由于人民币贬值导致当年人民币计量的还款利息费用增加。请问由于人民币贬值多出来的利息费用是记作利息费用？还是计入当期汇兑损益？
如果计入汇兑损益，那么是否可以全额在税前抵扣？

回答人：chenyiwei
利润表上的利息支出按照该借款的美元利息金额乘以计息日的即期汇率确定，也就是会有相当部分的汇率变动影响体现在“财务费用——利息支出”项目中（假设不涉及资本化利息，下同）。期末对应计利息进行汇兑损益调整。

提问人：wufaxian 时间：2020-04-23 19:59:00
谢谢陈老师回复。“美元利息金额乘以计息日的即期汇率确定，也就是会有相当部分的汇率变动影响”，这部分我明白了。不过既然在计息日已经将汇率变动因素计入利息费用了。那么期末还有什么汇兑损益需要进行调整呢?

回答人：chenyiwei
截至期末累计的应计利息可能是多笔发生额累计形成的，所以期末还需要进行一次汇兑损益调整。